【裁判字號】    97,台上,2233
【裁判日期】    970529
【裁判案由】    違反毒品危害防制條例
【裁判全文】
最高法院刑事判決            九十七年度台上字第二二三三號
上 訴 人  甲○○ ○○○ ○○○○（陳志昇）馬來西亞籍
          乙○○ ○○○○ ○○○○○（賀銀聖）馬來西亞籍
上列上訴人等因違反毒品危害防制條例案件，不服台灣高等法院
中華民國九十七年三月五日第二審判決（九十七年度上訴字第二
七六號，起訴案號：台灣桃園地方法院檢察署九十六年度偵字第
一六五四八號），提起上訴，本院判決如下：
    主  文
上訴駁回。
    理  由
按刑事訴訟法第三百七十七條規定，上訴於第三審法院，非以判
決違背法令為理由，不得為之。是提起第三審上訴，應以原判決
違背法令為理由，係屬法定要件。如果上訴理由書狀並未依據卷
內訴訟資料，具體指摘原判決不適用何種法則或如何適用不當，
或所指摘原判決違法情事，顯與法律規定得為第三審上訴理由之
違法情形，不相適合時，均應認其上訴為違背法律上之程式，予
以駁回。本件原判決認定上訴人甲○○ ○○○ ○○○○（中文譯名陳志昇
）、乙○○ ○○○○ ○○○○○（中文譯名賀銀聖）均係馬來西亞國籍人士
，與自稱「林董」（又稱 GAMEBOY）之馬來西亞國籍成年男子共
同基於自馬來西亞運輸、私運管制進出物品即第三級毒品愷他命
（ketamine）至台灣之犯意聯絡，謀議由「林董」提供愷他命及
支付機票等費用，陳志昇、賀銀聖則以搭機夾帶方式運輸、私運
愷他命至台灣，約定事成後各可獲得馬幣八千元之代價，賀銀聖
尚能免除其積欠「林董」之馬幣二千元債務。民國九十六年七月
十一日凌晨一時許，「林董」在馬來西亞某酒店，將愷他命四大
包（分裝在即溶咖啡隨身包內，再密封於印有「Alicafe'」字樣
之外包裝袋內。驗前淨重共三千九百二十點四四公克，取樣零點
三四公克鑑驗用罊），交給陳志昇、賀銀聖各二大包，分別放在
其所攜帶之行李箱內。「林董」並告知陳志昇、賀銀聖，於抵台
出關後即有人前來接應；如無人接應，則先前往台北縣「景安精
品旅館」或桃園縣桃園市「假日旅館」投宿等候。同日晚間八時
五分許，陳志昇、賀銀聖攜帶愷他命自馬來西亞吉隆坡國際機場
搭乘班機抵達桃園國際機場，而運輸、私運愷他命入境，於通關
時，經警會同關稅局人員查獲等情。爰維持第一審論處上訴人等
共同運輸第三級毒品罪刑之判決，駁回上訴人等在第二審之上訴
，已敘明其所憑之證據及認定之理由，從形式上觀察，並無判決
違背法令之情形存在。復查上訴人等自馬來西亞攜帶愷他命搭機
抵達桃園國際機場，而於入境通關時經警查獲，其運輸、私運愷
他命之犯行已經既遂，判決內已認定明灼，足為適用法律之基礎
。賀銀聖上訴意旨對於原判決依憑證據所為之事實認定，究竟如
何違背法令，未依據卷內訴訟資料具體指摘，僅漫稱原審未調查
事實真相，遽認其係運輸毒品罪之既遂犯，於法有違云云，憑己
見為空泛之指摘，不符第三審上訴之法定要件。又陳志昇雖供述
扣案之愷他命係「林董」之馬來西亞籍不詳姓名者所提供，但未
因而破獲，與毒品危害防制條例第十七條所定之減刑要件不符，
判決內併予論敘甚詳（見原判決第七頁第十行至第十四行）。陳
志昇上訴意旨仍執陳詞，再事爭辯，亦非適法之第三審上訴理由
。上訴意旨其餘所稱賀銀聖係受「林董」脅迫而走私毒品等各節
，漫就原審採證認事職權之適法行使，或判決內已明白論斷之事
項，砌詞指摘，與法律規定得為第三審上訴理由之違法情形，不
相適合。其等上訴均為違背法律上之程式，應予駁回。
據上論結，應依刑事訴訟法第三百九十五條前段，判決如主文。
中    華    民    國  九十七  年    五    月  二十九  日
                      最高法院刑事第十一庭
                          審判長法官  花  滿  堂
                                法官  黃  正  興
                                法官  陳  東  誥
                                法官  林  錦  芳
                                法官  孫  增  同
      本件正本證明與原本無異
                                      書  記  官
中    華    民    國  九十七  年    六    月    二    日
                                                    m


司法院資訊處製作；財團法人民間司法改革基金會備份。
